---
title: "Exercitiul 2"
author: "Cozma Laura - Elena / Manolache Andrei - 244"
output: html_document
---

```{r setup, include=FALSE}
knitr::opts_chunk$set(echo = TRUE)
```

```{r include=FALSE}
library(pracma)
```

<br />
<br />
  
#### a) Construiţi funcţia fgam care implementează proprietăţile integralei gamma

<br />

```{r}

fgam <- function(a)
{
  if(a == 1)
    return (1)
  
  else if(a == 1/2)
    return (sqrt(pi))
  
  else if (is.integer(a) && a > 0) # daca este natural 
    return (factorial(a-1))
  
  else if (a > 1)
    return (fgam(a - 1) * (a - 1))
  
  else 
  {
    # pentru a < 1
    f <- function(x)
    {
      x^(a-1)*exp(-x)
    }
    
    return(integrate(f , 0 , Inf)$value)
  }
}
```
  
<br />
   
#### b)Construiţi funcţia fbet care implementează proprietăţile integralei beta ####

<br />
 
```{r}

fbet <- function(a,b)
{
  if(a + b == 1 && a > 0 && b > 0)
    return (pi / (sin(a * pi)))
  else return ( ( fgam(a) * fgam(b) ) / (fgam(a+b)) )
}

```

<br />

#### c) Fie $X$ şi $Y$ două variabile aleatoare independente repartizate $X ∼ Gamma(a, b)$ şi $Y ∼ Beta(a, b)$ Construiţi funcţiile fprobgammanr, fprobbetanr şi respectiv fprobnr cu nr luând valori de la 1 la 9 care primesc ca parametri valorile lui a si i b asociate repartiţiilor Gamma şi respectiv Beta şi care calculează următoarele probabilităţi(folosind funcţiile fgam, fbet şi optimise):

<br />

##### Functie care integreaza dupa densitatea Gamma, pe intervalul (min,max), avand ca parametri a si b

 <br />
 
```{r}

integreazaGamma <- function(min , max , a , b)
{
  
  densGamma <- function(x)
  {
    numitor <- b^a * fgam(a)
    numarator <- x ^ (a - 1) * exp(-x / b)
    return (numarator / numitor)
  }
  
  return(integrate(densGamma , min , max)$value)
}

```

<br />

##### Functie care integreaza dupa densitatea Beta, pe intervalul (min,max), avand ca parametri a si b 

<br />

```{r}

integreazaBeta <- function(min , max , a , b)
{
  if(max< 0)
    return (0)
  
  if(min > 1)
    return (0)
  
  densBeta <- function(x)
  {
    
    y <- ((1 - x) ^ (b - 1)) * (x ^ (a - 1))
    return (y)
  }
  
  numarator <- integrate(densBeta, min , max)$value
  numitor <- fbet(a , b)
  
  return(numarator / numitor)
}

```

<br />

#### 1) Functia **fprobgamma1** care calculeaza $P(X < 3)$

<br />

```{r}

fprobgamma1 <- function(a , b)
{
  x <- integreazaGamma(0 , 3 , a , b)
  return (x)
}

```

#### Teste

```{r}
fprobgamma1(4 , 1.1)
fprobgamma1(4 , 2)
fprobgamma1(0.3 , 1.2) 
fprobgamma1(1 , 0.85)
```


<br />

#### 2) Functia **fprobgamma2** care calculeaza $P(2 < X < 5)$

<br />

```{r}

fprobgamma2 <- function(a , b)
{
  x <- integreazaGamma(0 , 5 , a , b) - integreazaGamma(0 , 2 , a , b)
  return (x)
}

```

#### Teste

```{r}

fprobgamma2(4 , 1.1)
fprobgamma2(4 , 2)
fprobgamma2(0.3 , 1.2) 
fprobgamma2(1 , 0.85)

```

<br />

#### 3) Functia **fprobgamma3** care calculeaza $P(3 < X < 4 | X > 2)$

<br />

```{r}

fprobgamma3 <- function(a , b)
{
  x <- integreazaGamma(3 , 4 , a , b)
  y <- integreazaGamma(2 , Inf , a , b)
  
  return ( x / y)
}


```

#### Teste


```{r}

fprobgamma3(4 , 1.1)
fprobgamma3(4 , 2)
fprobgamma3(0.3 , 1.2) 
fprobgamma3(1 , 0.85)

```

<br />

#### 4) Functia **fprobbeta4** care calculeaza $P(Y > 2)$

<br />

```{r}

fprobbeta4 <- function(a , b)
{
  x <- integreazaBeta(2 , Inf , a , b)
  
  return (x)
}

```

##### Teste 
```{r}

fprobbeta4(4 , 1.1)
fprobbeta4(4 , 2)
fprobbeta4(0.3 , 1.2) 
fprobbeta4(1 , 0.85)

```

<br />

#### 5) Functia **fprobgamma5** care calculeaza $P(4 < X < 6)$

<br />

```{r}

fprobgamma5 <- function(a , b)
{
  x <- integreazaGamma(4 , 6 , a , b)
  return (x)
}

```

##### Teste

```{r}

fprobgamma5(4 , 1.1)
fprobgamma5(4 , 2)
fprobgamma5(0.3 , 1.2) 
fprobgamma5(1 , 0.85)

```

<br />

#### 6) Functia **fprobgamma6** care calculeaza $P(0 < X < 1 | X < 7)$

<br />

```{r}

fprobgamma6 <- function(a , b)
{
  x <- integreazaGamma(0 , 1 , a , b)
  y <- integreazaGamma(0 , 7 , a , b)
  return (x/y)
}

```

##### Teste

```{r}

fprobgamma6(4 , 1.1)
fprobgamma6(4 , 2)
fprobgamma6(0.3 , 1.2) 
fprobgamma6(1 , 0.85)

```

<br />

#### 7) Functia **fprob7** care calculeaza $P(X + Y < 5)$

<br />

```{r}

fprob7 <- function(a , b)
{
  f <- function(x , y)
  {
    densGamma <- function(x)
    {
      numitor <- b ^ a * fgam(a)
      numarator <- x ^ (a - 1) * exp(-x / b)
      return (numarator / numitor)
    }
    
    densBeta <- function(x)
    {
      numitor <- fbet(a , b)
      numarator <- (1 - x) ^ (b - 1) * x ^ (a - 1)
      return (numarator/numitor)
    }
    
    return (densGamma(x) * densBeta(y)) # densitatea comuna
  }
  
  ymax <- function(x) # limita superioara pentru cea de-a doua integrala
  {
    min <- min(1 , 5 - x) # definirea lui Y este pe (0,1)
  }
  
  I <- integral2(f, 0 , 5 , 0 , ymax)
  return(I$Q)
}

```

fprob7(4,5)
#### Teste 

```{r}

fprob7(4 , 1.1)
fprob7(4 , 2)
fprob7(0.3 , 1.2) 
fprob7(1 , 0.85)

```


<br />

#### 8) Functia **fprob8** care calculeaza $P(X - Y > 0.5)$

<br />

```{r}

fprob8 <- function(a , b)
{
  #Functia densitate gamma 
  densGamma <- function(x)
  {
    numitor <- b ^ a * fgam(a)
    numarator <- x ^ (a - 1) * exp(-x / b)
    return (numarator / numitor)
  }
  
  #Functia densitate Beta
  densBeta <- function(x)
  {
    numitor <- fbet(a , b)
    numarator <- (1 - x) ^ (b - 1) * x ^ (a - 1)
    return (numarator/numitor)
  }
  
  # functia care calculeaza densitatea comuna, inversand X si Y ( X si Y independente)
  densInvers <- function(x , y) 
  {
    return (densGamma(y) * densBeta(x))
  }
  
  # Integram initial dupa y, ca sa nu am probleme cu domeniul la infinit, si scadem din 1
  
  #limita inferioara
  ymin <- function(x)
  {
    return (x)
  }
  
  #limita superioara
  ymax<-function(x)
  {
    return( x + 0.5)
  }
  
  I<-integral2(densInvers , 0 , 1 , ymin , ymax);
  
  return (1 - I$Q)
}

```

##### Teste 

```{r}

fprob8(4 , 1.1)
fprob8(4 , 2)
fprob8(0.3 , 1.2) 
fprob8(1 , 0.85)

```

<br />

#### Functia **fprob9** care calculeaza $P(X + Y > 3 | X- Y > 0.5)$

<br />

```{r}

fprob9 <- function(a , b)
{
  #Functia densitate Gamma 
  densGamma <- function(x)
  {
    numitor <- b ^ a * fgam(a)
    numarator <- x ^ (a - 1) * exp(-x / b)
    return (numarator / numitor)
  }
  #Functia densitate Beta
  densBeta <- function(x)
  {
    numitor <- fbet(a , b)
    numarator <- (1 - x) ^ (b - 1) * x ^ (a - 1)
    return (numarator/numitor)
  }
  
  #Densitatea comuna este produsul densitatilor (datorita independentei)
  dens <- function(x , y )
  {
    return (densGamma(x) * densBeta(y)) 
  } 
  
  
  ymax <- function(x) # limita superioara pentru cea de-a doua integrala
  {
    return (min(3 - x , 1))
  }
  
  I <- integral2(dens , 0 , 3 , 0 , ymax)$Q
  numarator <- 1 - I 
  numitor <- fprob8(a , b);
  
  return (numarator / numitor)
}

```

##### Teste 

```{r}

fprob9(4 , 1.1)
fprob9(4 , 2)
fprob9(0.3 , 1.2) 
fprob9(1 , 0.85)

```

<br />

#### d) Calculaţi aceleaşi probabilităţi ca la punctul c) folosind funcţiile de sistem din R

<br />

```{r}

tabel <- function(val1  , val2)
{
  
  options(digits=20)
  rezultateC <- vector()
  rezultateD <- vector()
  
  #1) P(X < 3)
  rezultateC <- c(rezultateC , fprobgamma1(val1, val2))
  rezultateD <- c( rezultateD , pgamma(3 , shape = val1 , scale = val2))
  
  
  #2) P(2 < X < 5)
  rezultateC <- c(rezultateC , fprobgamma2(val1 , val2))
  rezultateD <- c( rezultateD , pgamma(5 , shape = val1 , scale = val2) - pgamma(2 , shape = val1 , scale = val2))
  
  #3)  P(3 < X < 4 | X > 2)
  rezultateC <- c(rezultateC , fprobgamma3(val1 ,val2))
  numarator <- pgamma(4 , shape = val1 , scale = val2) - pgamma(3 , shape = val1, scale = val2)
  numitor <- pgamma(Inf, shape = val1 , scale = val2) - pgamma(2 , shape = val1 , scale = val2)
  rezultateD <- c( rezultateD , numarator / numitor)
  
  #4) P(Y > 2)
  rezultateC <- c(rezultateC , fprobbeta4(val1, val2))
  rezultateD <- c(rezultateD , pbeta(Inf , shape1 = val1 , shape2 = val2) - pbeta(2, shape1 = val1 , shape2 = val2))
  
  #5) P(4 < X < 6)
  rezultateC <- c(rezultateC , fprobgamma5(val1, val2))
  rezultateD <- c( rezultateD , pgamma(6 , shape = val1 , scale = val2) - pgamma(4 , shape = val1 , scale = val2))
  
  #6) P(0 < X < 1 | X < 7)
  rezultateC <- c(rezultateC , fprobgamma6(val1, val2))
  numarator <- pgamma(1 ,shape = val1 , scale = val2)
  numitor <- pgamma(7 , shape = val1 , scale = val2)
  rezultateD <- c( rezultateD , numarator / numitor)
  
  #7) P(X + Y < 5)
  rezultateC <- c(rezultateC , fprob7(val1 , val2))
  
  #determina densitatea comuna
  f7 <- function(x , y)
  {
    return (dgamma(x , shape = val1 , scale = val2) * dbeta(y , shape1 = val1 , shape2 = val2)) 
  }
  
  ymax7 <- function(x) # limita superioara pentru cea de-a doua integrala
  {
    min <- min(1 , 5 - x) # definirea lui Y este pe (0,1)
  }
  
  I7 <- integral2(f7, 0 , 5 , 0 , ymax7)
  rezultateD <- c(rezultateD , I7$Q)
  
  #8) P(X − Y > 0.5)
  rezultateC <- c(rezultateC , fprob8(val1 , val2))
 
   # functia care calculeaza densitatea comuna, inversand x si y
  densInvers8 <- function(x , y) 
  {
    return (dgamma(y , shape = val1 , scale = val2) * dbeta(x , shape1 = val1 , shape2 = val2)) 
  }
  
  # Integram initial dupa y, ca sa nu am probleme cu domeniul la infinit, si scadem din 1
  
  #limita inferioara
  ymin8 <- function(x)
  {
    return (x)
  }
  
  #limita superioara
  ymax8 <- function(x)
  {
    return( x + 0.5)
  }
  
  I8<-integral2(densInvers8 , 0 , 1 , ymin8 , ymax8);
  rezultateD <- c(rezultateD , 1 - I8$Q)
  
  #9) P(X + Y > 3 | X − Y > 0.5)
  rezultateC <- c(rezultateC , fprob9(val1 , val2))
  
  ymax9 <- function(x) # limita superioara pentru cea de-a doua integrala
  {
    return (min(3 - x , 1))
  }
  
  I9 <- integral2(f7 , 0 , 3 , 0 , ymax9)$Q
  numarator <- 1 - I9 
  numitor <- 1 - I8$Q
  rezultateD <- c(rezultateD , (numarator) / numitor)
  
  
  df <- data.frame("C" = rezultateC , "D" = rezultateD)
  return(df)
}

```


##### Teste

```{r}

tabel(4 , 1.1)
tabel(4 , 2)
tabel(0.3 , 1.2) 
tabel(1 , 0.85)

```

